【裁判字號】    89,交簡上,1
【裁判日期】    890531
【裁判案由】    過失傷害
【裁判全文】
臺灣宜蘭地方法院刑事判決                          八十九年度交簡上字第一號
    上  訴  人  丙○○
右列上訴人因過失傷害案件，不服本院羅東簡易庭八十八年度宜交簡字第三八號，中
華民國八十八年十一月十八日第一審判決（聲請簡易判決處刑案號：八十八年度偵字
第一八Ｏ九、二五三五號），提起上訴，本院判決如左：
    主  文
上訴駁回。
丙○○緩刑貳年。
    事實及理由
一、本案經本院管轄第二審之合議庭審理結果，認本院第一審判決引用檢察官聲請簡
    易處刑之記載，以被告過失傷害人之身體，適用刑法第二百八十四條之規定，審
    酌被告犯罪之情狀，量處拘役四十日，如易科罰金以三百元折算一日，認事用法
    及量刑均無不當，應予維持，茲引用第一審判決書記載之事實、證據及理由（如
    附件）。
二、
（一）上訴人意旨略以：本件雙方當事人（上訴人與告訴人間）於八十八年十月二十
      九日下午於宜蘭市公所調解委員會調解，調解條件內容為：「一、聲請人丙○
      ○、高天池願連帶賠償對造人醫療費、醫藥費、機車修理費、精神慰藉金等計
      新台幣（下同）二十三萬六千元（賠償甲○○三萬六千元、賠償乙○○二十三
      萬元）。二、給付方式：為賠償甲○○部分當場交付，賠償乙○○二十三萬元
      雙方約定於民國八十八年十一月二十五日一次交付。三、對造其餘請求均拋棄
      ，並願意放棄刑事之告訴。」上揭調解書業經鈞院八十八年十一月二十二日宜
      院耀民宜字第六四六七七號函核定在案，且依據調解條例第二十五條規定：刑
      事案件於偵查中或第一審法院辯論終結前，調解成立，經法院核定，並經當事
      人同意撤回者，視為於調解成立時撤回或自訴，是依據上揭調解書及調解條例
      之規定，法院即應諭知不受理之判決云云。
（二）按告訴乃論之罪，告訴人於第一審辯論終結前，得撤回其告訴，刑事訴訟法第
      二百三十八條第一項定有明文。又調解條例第二十五條規定「具有視為於調解
      成立時撤回告訴或自訴之效力」之情形應具備之要件有四：一、第一審法院辯
      論終結前；二、調解成立；三、經法院核定；四、並經當事人同意撤回者，始
      發生溯及撤回告訴之效力。上述四要件均係必要條件，亦即第二、三、四之要
      件均需於第一審法院辯論終結前為之方生溯及撤回告訴、自訴之效力。查：本
      件告訴人乙○○於八十九年四月二十四日具狀表示撤回上訴，然告訴人並非上
      訴人自無撤回上訴之權利，其撤回上訴並不合法，經本院調查程序中訊問告訴
      人表示係撤回告訴之誤，然告訴人不僅撤回方式錯誤，且撤回時間亦已逾第一
      審辯論終結之告訴撤回時點，並不生撤回告訴之效力；另上訴人主張本件有調
      解條例第二十五條第二項之適用，然上訴人與告訴人間於八十八年十月二十九
      日所成立之調解書經法院核定之時間為八十八年十一月二十二日，已逾第一審
      辯論終結之時點（本件原審於十一月十八日判決），是本件調解之核定既未於
      第一審辯論終結前為之，自難產生溯及撤回告訴之效力。
（三）綜上所述，本件事證明確，且亦無上訴人主張應為不受理判決之事由，原審對
      被告為有罪之諭知，並斟酌各項犯罪情狀，而為適當之量刑，於法並無違誤之
      處，被告上訴意旨不服原審判決，尚無可採，是其上訴為無理由，應予駁回。
三、末查上訴人前未曾受有期徒刑以上刑之宣告，有臺灣高等法院檢察署刑案紀錄簡
    覆表在卷可憑，茲因一時疏失而罹刑典，經此偵審程序應已知警惕，且於本案原
    審判決後，已於八十九年四月十一日將賠償金額給付與告訴人乙○○，此有宜蘭
    縣宜蘭市調解委員會調解書附卷可稽，此為原審所不及審酌部分，本院認對其所
    宣告之刑以暫不執行為適當，爰併予宣告緩刑二年，以勵自新。
據上論斷，應依刑事訴訟四百五十五條之一第三項、第三百六十八條、第三百七十三
條，刑法第七十四條第一款，判決如主文。
本案經檢察官吳慧蘭到庭執行職務
中      華      民      國     八十九    年     五      月    三十一    日
                                  臺灣宜蘭地方法院刑事第一庭
                                      審判長法  官  林  明  山
                                            法  官  陳  嘉  年
                                            法  官  李  毓  華
右正本證明與原本無異。
本判決不得上訴。
                                            書記官  翁  文  琴
中      華      民      國     八十九    年     六      月      一      日


司法院資訊處製作；財團法人民間司法改革基金會備份。
